# 研发支出结转

提问人：zhangCestbon 时间：2021-01-15 09:53:00
请教陈版主：
1 、公司根据客户的需要（未签订合同协议）对产品进行预研，客户根据研发结果再进行签订合同，公司将预研的支出列入研发支出中，因无法判断客户是否会签订合同，与无法立项相关研发能否形成专利技术，也无法进行资本化处理，期末未将相关的研发支出结转至损益中，请问这样处理是否合适。
2 、假设客户根据预研的结果，与公司签订合同购买合同，是否能将前期未在研发支出中归集的（也就是没有在各期末未结转至损益的研发支出）
转入生产成本中，作为项目的生产成本，假设该部分研发支出在签订合同之前全部结转至损益中，于客户签订合同后，确认相关收入时，则无对应的成本。
3 、公司对各项产品进行研发，研发周期较长，但无法资本化，但一直在研发支出中归集，因研发周期长，这部分研发支出请问是在各资产负债表日结转至损益还是待研发项目结题后再转至损益中。
4 、假设第 3 项中分为集团研发和自主研发，相关的处理是否有区别，是在资产负债表日结转至损益还是待研发结题后再结转。谢谢各位老师！

回答人：chenyiwei
1 、既然明确无法进行资本化处理，则表明不符合资产确认条件，期末应将相关的研发支出结转至损益中。期末继续在研发支出中挂账是不恰当的。
2 、同 1 ，期末应将所有不符合资本化条件的研发支出计入损益，不能因为后续与客户签订了合同而将前期挂账的研发支出转入生产成本。
3 、同 1 。
4 、首先明确这是企业内部自行研发还是基于客户合同的受托研发。如果是自行研发则对不符合资本化条件的支出在发生当期期末即结转损益（研发费用），如果是受托研发则按提供劳务处理，但如果尚未签订合同，则即使是根据潜在客户的序曲进行研发，也视同自行研发进行会计处理。